【裁判字號】    96,易,613
【裁判日期】    970222
【裁判案由】    竊盜
【裁判全文】
臺灣宜蘭地方法院刑事判決               96年度易字第613號
公  訴  人  臺灣宜蘭地方法院檢察署檢察官
被      告  甲○○
            丁○○
                    （現在臺灣宜蘭監獄另案執行中）
上列被告等因竊盜案件，經檢察官提起公訴（九十六年度偵字第
一０四六號），本院判決如下：
    主  文
甲○○犯附表編號一至五所列各罪，各處如附表編號一至五所示
之刑。應執行有期徒刑壹年月。
丁○○犯附表編號二至四所列各罪，各處如附表編號二至四所示
之刑。應執行有期徒刑玖月。其餘被訴附表編號一、五之罪，均
免訴。
    事  實
一、甲○○前因犯搶奪案件，經本院判處有期徒刑一年二月確定
    ，民國九十三年十一月三十日縮刑期滿執行完畢。丁○○則
    曾因違反毒品危害防制條例案件，經本院判處有期徒刑十月
    、四月並定應執行刑為有期徒刑一年確定，九十四年八月三
    十一日縮刑假釋出監，同年十月三日縮刑期滿假釋未撤銷而
    執行完畢。詎甲○○、丁○○二人仍不知悛悔，竟基於為自
    己不法所有之共同犯意聯絡及行為分擔，先後於附表所列時
    間、地點，以附表所載方式，共同竊取如附表所示財物後，
    予以變賣得款花用。嗣經警於九十五年十月三十日十時十分
    許，在宜蘭縣頭城鎮○○路○段四二０號前查獲丁○○後，
    再循線查獲甲○○。
二、案經宜蘭縣政府警察局礁溪分局報告臺灣宜蘭地方法院檢察
    署檢察官偵查起訴。
    理  由
一、附表編號一至五之事實，迭據被告甲○○自警詢、偵查及本
    院審理時到庭直承屬實，被告丁○○則於偵審中，皆坦承附
    表編號一、二、三、五之事實，經核各與被害人丙○○、乙
    ○○於警詢及偵查中指述情節大致契合，且有現場照片八幀
    在卷可稽，堪認被告二人前揭自白應與真實相符，咸可採憑
    。至被告丁○○雖矢口否認附表編號四之共同竊盜犯行，並
    持：其僅與甲○○共同前往猴洞橋下行竊如附表編號三、五
    所載事實共計二次等語置辯。惟查，附表編號四所列竊盜事
    實，業據被告甲○○自警詢至偵審中到庭供陳歷歷，是依被
    告丁○○與甲○○毫無怨懟抑或過節，衡諸一般日常生活之
    經驗法則及論理法則，被告甲○○要無虛構情節設詞誣攀被
    告丁○○之理。況被告丁○○前於偵查中對此部分事實亦已
    坦承翔實，顯見被告丁○○於審理時空言否認附表編號四之
    共同攜帶兇器竊盜犯行，洵屬避責飾究之語，委無可採。被
    告甲○○、丁○○所犯附表所列竊盜犯行之各該事證均臻明
    確，犯行咸可認定，各應依法論科。
二、按扳手為金屬製器械，質地堅硬，客觀上顯足以對人之生命
    、身體造成危害，當屬兇器無誤。是核被告甲○○、丁○○
    所為如附表所列各次竊盜行為，均係犯附表所犯法條及罪名
    欄所載之刑法第三百二十一條第一項第三款攜帶兇器竊盜罪
    。又被告二人所實施如附表所示五次攜帶兇器竊盜罪間，各
    具共同犯意聯絡及行為分擔，均應論以共同正犯。又被告二
    人所犯如附表所列各罪，犯意個別，行為互殊，皆應分論併
    罰之。再者，被告甲○○前因犯搶奪案件，經本院判處有期
    徒刑一年二月確定，九十三年十一月三十日縮刑期滿執行完
    畢，被告丁○○則因違反毒品危害防制條例案件，經本院判
    處有期徒刑十月、四月並定應執行刑為有期徒刑一年確定，
    九十四年八月三十一日縮刑假釋出監，同年十月三日縮刑期
    滿假釋未撤銷而執行完畢等情，有臺灣高等法院被告全國前
    案紀錄表存卷可考，是其等二人各於徒刑執行完畢後五年內
    ，故意再犯本件有期徒刑以上之各罪，均屬累犯而皆應依刑
    法第四十七條第一項規定加重其刑。審酌被告二人年輕力壯
    ，竟皆不思循正當途徑獲取財物，反共同行竊並變賣所竊物
    品得款購毒施用，情節匪淺，再參酌其等二人之犯罪動機、
    目的、手段、素行、態度及造成被害人財產法益與社會整體
    防衛機制之侵害程度等一切情狀，各量處如附表宣告刑欄所
    示之刑。末以被告二人所犯附表所載各次共同攜帶兇器竊盜
    犯行後，中華民國九十六年罪犯減刑條例已於九十六年七月
    四日制定公布，並於同月十六日施行，依該條例第二條第一
    項第三款規定，被告二人所犯附表所載各罪之犯罪時間均在
    九十六年四月二十四日以前，且無同條例第三條第一項第十
    五款所列不予減刑等情，爰依該條例各予減刑如附表宣告刑
    欄內所載。
三、末按，案件曾經判決確定者，應諭知免訴之判決，刑事訴訟
    法第三百零二條第一款定有明文。經查，被告丁○○所犯如
    附表編號一、五所列二次共同攜帶兇器竊盜行為，本應判處
    如附表編號一、五宣告刑欄所示之刑。惟查，被告丁○○此
    二部分竊盜行為，業經本院於九十六年四月十九日以九十五
    年度易字第四四六號判決確定，此據被告丁○○當庭供明屬
    實，復有本院前揭刑事判決書存卷可稽，是本件起訴被告丁
    ○○有如附表編號一、五所示共同攜帶兇器竊盜等事實，均
    顯為本院九十五年度易字第四四六號刑事判決效力所及，揆
    諸首開法條規定，爰應依法就被告丁○○所犯附表編號一、
    五所載共同攜帶兇器竊盜犯行，諭知免訴判決如主文。
四、被告丁○○雖於偵查中坦承其夥同被告甲○○於附表所列五
    次行竊時所使用之扳手乃其所有之物，然於另案（本院九十
    五年度易字第四四六號）中則另供明：其所有並供行竊使用
    之扳手業已丟棄，且無證據證明尚未滅失而存在，是未扣案
    扳手一支因與刑法第三十八條規定未合，爰不併予宣告沒收
    ，特此敘明。
五、總上各情，被告甲○○所犯附表編號一至五所列各罪，各處
    如附表編號一至五宣告刑欄所示之刑，並定應執行刑如主文
    。被告丁○○所犯附表編號二至四所列各罪，各處如附表編
    號二至四宣告刑欄所示之刑，並定應執行刑如主文。
據上論斷，應依刑事訴訟法第二百八十四條之一、第二百九十九
條第一項前段、第三百零二條第一款，刑法第二十八條、第三百
二十一條第一項第三款、第四十七條第一項、第五十一條第五款
，中華民國九十六年罪犯減刑條例第二條第一項第三款、第七條
，判決如主文。
本案經檢察官賴淑萍到庭執行職務
中    華    民    國    97    年    2     月    22    日
                  刑事第四庭法  官  陳嘉年
以上正本證明與原本無異。
如不服本判決應於收受本判決後10日內向本院提出上訴書狀，並
應敘述具體理由。若未敘述理由者，應於上訴期間屆滿後20日內
向本院補提理由書狀(均須按他造當事人之人數附繕本)。
                            書記官  葉瑩庭
中    華    民    國    97    年    2     月    22    日
附錄本案論罪科刑法條全文
刑法第三百二十一條第三款
犯竊盜罪而有下列情形之一者，處六月以上五年以下有期徒刑：
三、攜帶兇器而犯之者。
附表
┌─┬────────────────────┬───────┬─────┐
│編│事                                    實│所犯法條及罪名│宣  告  刑│
│號│                                        │              │          │
├─┼────────────────────┼───────┼─────┤
│一│九十五年九月十九日某時許，甲○○騎乘車牌│刑法第三百二十│共同攜帶兇│
│  │號碼ＧＸＲ─二九二號機車，搭載丁○○至宜│一條第一項第三│器竊盜，累│
│  │蘭縣頭城鎮二圍橋下，由甲○○在旁把風，林│款之共同攜帶兇│犯，處有期│
│  │瑞明持其所有客觀上足以對人之生命、身體造│器竊盜罪      │徒刑柒月，│
│  │成危害之兇器扳手一支，拆卸固定鋼鐵支撐架│              │減為有期徒│
│  │之螺絲帽而竊得Ｌ型鋼鐵支撐架二支後，搭乘│              │刑月又拾│
│  │甲○○騎乘之前開機車離去，並將所竊得之Ｌ│              │伍日      │
│  │型鋼鐵支撐架售予不知情之資源回收廠，得款│              │          │
│  │朋分花用                                │              │          │
├─┼────────────────────┼───────┼─────┤
│二│九十五年九月二十三日十七時三十分許，林永│刑法第三百二十│共同攜帶兇│
│  │平騎乘車牌號碼ＧＸＲ─二九二號機車，搭載│一條第一項第三│器竊盜，累│
│  │丁○○至宜蘭縣頭城鎮猴洞橋下，由甲○○在│款之共同攜帶兇│犯，處有期│
│  │旁把風，丁○○持其所有客觀上足以對人之生│器竊盜罪      │徒刑柒月，│
│  │命、身體造成危害之兇器扳手一支，拆卸固定│              │減為有期徒│
│  │鋼鐵支撐架之螺絲帽而竊得Ｌ型鋼鐵支撐架二│              │刑月又拾│
│  │支後，搭乘甲○○騎乘之前開機車離去，並將│              │伍日      │
│  │所竊得之Ｌ型鋼鐵支撐架售予不知情之資源回│              │          │
│  │收廠，得款朋分花用                      │              │          │
├─┼────────────────────┼───────┼─────┤
│三│九十五年九月下旬某日十七時許，甲○○騎乘│刑法第三百二十│共同攜帶兇│
│  │車牌號碼ＧＸＲ─二九二號機車，搭載丁○○│一條第一項第三│器竊盜，累│
│  │至宜蘭縣頭城鎮猴洞橋下，由甲○○在旁把風│款之共同攜帶兇│犯，處有期│
│  │，丁○○持其所有客觀上足以對人之生命、身│器竊盜罪      │徒刑柒月，│
│  │體造成危害之兇器扳手一支，拆卸固定鋼鐵支│              │減為有期徒│
│  │撐架之螺絲帽而竊得Ｌ型鋼鐵支撐架二支後，│              │刑月又拾│
│  │搭乘甲○○騎乘之前開機車離去，並將所竊得│              │伍日      │
│  │之Ｌ型鋼鐵支撐架售予不知情之資源回收廠，│              │          │
│  │得款朋分花用                            │              │          │
├─┼────────────────────┼───────┼─────┤
│四│九十五年十月上旬某日某時許，甲○○騎乘車│刑法第三百二十│共同攜帶兇│
│  │牌號碼ＧＸＲ─二九二號機車，搭載丁○○至│一條第一項第三│器竊盜，累│
│  │宜蘭縣頭城鎮猴洞橋下，由甲○○在旁把風，│款之共同攜帶兇│犯，處有期│
│  │丁○○持其所有客觀上足以對人之生命、身體│器竊盜罪      │徒刑柒月，│
│  │造成危害之兇器扳手一支，拆卸固定鋼鐵支撐│              │減為有期徒│
│  │架之螺絲帽而竊得Ｌ型鋼鐵支撐架二支後，搭│              │刑月又拾│
│  │乘甲○○騎乘之前開機車離去，並將所竊得之│              │伍日      │
│  │Ｌ型鋼鐵支撐架售予不知情之資源回收廠，得│              │          │
│  │款朋分花用                              │              │          │
├─┼────────────────────┼───────┼─────┤
│五│九十五年十月三十日某時許，甲○○騎乘車牌│刑法第三百二十│共同攜帶兇│
│  │號碼ＧＸＲ─二九二號機車，搭載丁○○至宜│一條第一項第三│器竊盜，累│
│  │蘭縣頭城鎮二圍橋下，由甲○○在旁把風，林│款之共同攜帶兇│犯，處有期│
│  │瑞明持其所有客觀上足以對人之生命、身體造│器竊盜罪      │徒刑柒月，│
│  │成危害之兇器扳手一支，拆卸固定鋼鐵支撐架│              │減為有期徒│
│  │之螺絲帽而竊得Ｌ型鋼鐵支撐架二支後，搭乘│              │刑月又拾│
│  │甲○○騎乘之前開機車離去，並將所竊得之Ｌ│              │伍日      │
│  │型鋼鐵支撐架售予不知情之資源回收廠，得款│              │          │
│  │朋分花用                                │              │          │
└─┴────────────────────┴───────┴─────┘


司法院資訊處製作；財團法人民間司法改革基金會備份。
